【裁判字號】    98,訴,4223
【裁判日期】    981225
【裁判案由】    毒品危害防制條例
【裁判全文】
臺灣臺中地方法院刑事判決  98年度訴字第4223號
公  訴  人  臺灣臺中地方法院檢察署檢察官
被      告  乙○○
                    （現於臺灣臺中監獄執行中）
指定辯護人  本院公設辯護人甲○○
上列被告因毒品危害防制條例案件，檢察官提起公訴（98年度毒
偵字第4042號）後，聲請改依協商程序而為判決，本院裁定進行
認罪協商程序，判決如下：
    主    文
乙○○施用第一級毒品，累犯，處有期徒刑壹年壹月。
    犯罪事實及理由
一、犯罪事實及證據，除加列「被告乙○○於本院之自白」為證
    據外，均引用起訴書之記載（如附件）。
二、本件經檢察官與被告於審判外達成協商之合意且被告已認罪
    ，其合意內容為：被告願受科刑範圍為有期徒刑1年1月之宣
    告。經查，上開協商合意並無刑事訴訟法第455條之4第1項
    所列情形之一，檢察官聲請改依協商程序而為判決，本院爰
    不經言詞辯論，於協商合意範圍內為協商判決，合予敘明。
三、依刑事訴訟法第455條之4第2項、第455條之8、第454條，毒
    品危害防制條例第10條第1項，刑法第11條前段、第47條第1
    項，判決如主文。
四、本判決除有刑事訴訟法第455條之4第1項第1款、第2款、第4
    款、第6款、第7款所定情形之一，或違反同條第2項規定者
    外，不得上訴。
五、如不服本判決，應於收受送達後10日內向本院提出上訴書狀
    （應敘述具體理由並附繕本）。上訴書狀如未敘述理由，應
    於上訴期間屆滿後20日內補提理由書於本院。
中    華    民    國    98    年    12    月    25    日
                        刑事第十六庭  法  官  戴嘉慧
以上正本證明與原本無異。
                                      書記官  劉晴芬
中    華    民    國    98    年    12    月    25    日
【附錄論罪科刑法條】
毒品危害防制條例第10條
施用第一級毒品者，處 6 月以上 5 年以下有期徒刑。
施用第二級毒品者，處 3 年以下有期徒刑。
【附件】
臺灣臺中地方法院檢察署檢察官起訴書                  樂股
                                    98年度毒偵字第4042號
    被      告  乙○○  男  39歲（民國○○年○月○○日生）
                        住臺中縣沙鹿鎮○○里○○路51巷45
                        號
                        居臺中縣沙鹿鎮○○路永和巷28弄3
                        號
                        （另案在臺灣臺中監獄執行中）
                        國民身分證統一編號：Ｚ000000000號
上列被告因違反毒品危害防制條例案件，業經偵查終結，認應提
起公訴，茲敘述犯罪事實、證據並所犯法條如下：
        犯罪事實
一、乙○○前因施用毒品案件，經依臺灣臺中地方法院裁定送觀
    察、勒戒後，認有繼續施用毒品之傾向，而由同法院裁定令
    入戒治處所施以強制戒治1年，嗣於民國90年9月6日執行完
    畢；復於91年間因施用第一級毒品案件，經同法院裁定令入
    戒治處所施以強制戒治1年，於92年11月21日執行完畢，刑
    責部分則經判處有期徒刑10月確定，已於93年9月17日縮刑
    期滿執行完畢。詎其猶不知戒絕毒癮，復基於施用第一級毒
    品海洛因之犯意，於98年6月30日下午5時許，在臺中縣龍井
    鄉○○街123巷11號之5之住處內，以針筒注射之方式，施用
    第一級毒品海洛因1次。嗣因另案通緝，於98年7月1日晚間7
    時30分許，為警在臺中縣龍井鄉○○村○○街123巷7號前查
    獲，經徵得其同意後，採集尿液送驗結果，呈嗎啡及可待因
    陽性反應，始查悉上情。
二、案經臺中縣警察局清水分局報告偵辦。
        證據並所犯法條
一、上揭犯罪事實，業據被告乙○○於本署偵查中坦承不諱，且
    有詮昕科技股份有限公司所出具之濫用藥物尿液檢驗報告1
    紙附卷可稽，足徵被告之自白與事實相符。又被告前因施用
    毒品案件，經依臺灣臺中地方法院裁定送觀察、勒戒後，認
    有繼續施用毒品之傾向，而由同法院裁定令入戒治處所施以
    強制戒治1年，於90年9月6日執行完畢；復於91年間因施用
    第一級毒品案件，經同法院裁定令入戒治處所施以強制戒治
    1 年，於92年11月21日執行完畢，刑責部分則經判處有期徒
    刑10月確定等情，亦有本署刑案資料查註紀錄表及全國施用
    毒品案件紀錄表各1份在卷可參。從而，本件被告上開施用
    毒品犯行，距其初犯經強制戒治執行完畢之釋放日，雖已逾
    5年，惟其於初犯經強制戒治執行完畢釋放後，又於5年內再
    犯施用毒品案件，並經法院判刑確定，顯見先前所實施之強
    制戒治，尚不足以遮斷其施用毒品之毒癮，揆諸毒品危害防
    制條例第20條、第23條的立法理由及參照最高法院97年第5
    次刑事庭會議之決議，其本件犯行既非屬該條例第20條第3
    項所定「5年後再犯」之情形，自應逕行追訴。綜上所述，
    被告再犯本件施用第一級毒品海洛因之犯嫌，應堪認定。
二、核被告所為，係犯毒品危害防制條例第10條第1項之施用第
    一級毒品罪嫌。被告前於91年間因施用第一級毒品案件，經
    臺灣臺中地方法院判處有期徒刑10月確定，甫於93年9月17
    日縮刑期滿執行完畢，有本署刑案資料查註紀錄表1份在卷
    可按。其於有期徒刑執行完畢後，5年內故意再犯本件有期
    徒刑以上之罪，為累犯，請依刑法第47條第1項之規定，加
    重其刑。
三、依毒品危害防制條例第23條第2項、刑事訴訟法第251條第1
    項提起公訴。
    此    致
臺灣臺中地方法院
中    華    民    國    98    年    11    月    30    日
                              檢察官  謝名冠
本件正本證明與原本無異
中    華    民    國    98    年    12    月    7     日
                              書記官  賴光瑩


司法院資訊處製作；財團法人民間司法改革基金會備份。
